【裁判字號】    99,台上,7213
【裁判日期】    991119
【裁判案由】    偽造文書等罪
【裁判全文】
最高法院刑事判決            九十九年度台上字第七二一三號
上  訴  人  李永釧
上列上訴人因偽造文書等罪案件，不服台灣高等法院中華民國九
十九年九月二日第二審判決（九十九年度上訴字第二三七四號，
起訴案號：台灣士林地方法院檢察署九十八年度偵字第一六九Ｏ
Ｏ號），提起上訴，本院判決如下：
    主  文
上訴駁回。
    理  由
按刑事訴訟法第三百七十七條規定，上訴於第三審法院，非以判
決違背法令為理由，不得為之。是提起第三審上訴，應以原判決
違背法令為理由，係屬法定要件。如果上訴理由書狀並未依據卷
內訴訟資料，具體指摘原判決不適用何種法則或如何適用不當，
或所指摘原判決違法情事，顯與法律規定得為第三審上訴理由之
違法情形，不相適合時，均應認其上訴為違背法律上之程式，予
以駁回。本件原判決撤銷第一審關於上訴人李永釧共同行使偽造
文書部分之不當判決，改判仍論處其行使偽造私文書罪刑，已詳
敘認定犯罪事實之依據及憑以認定之理由，並對上訴人所辯各節
，如何不足採信，均依據卷內資料予以指駁說明，從形式上觀察
，並無任何違背法令之處。查上訴人與陳遠成（已經判刑確定）
，於民國九十八年十二月十九日下午二時許，在台北市○○區○
○路八十四號全國電子專賣店（下稱全國電子）東湖門市，共同
竊取黃雅玲所有之皮夾一個（內含現金、信用卡等物）及電腦主
機一台。嗣與不詳之成年女子於同日下午三時五十一分許，另行
起意，至台北縣三重市○○○路一三七號全國電子三重門市，著
由陳遠成與該不詳成年女子進入店內，選購ＭＰ３、收音機各一
台，由該不詳之成年女子在黃雅玲之中國信託商業銀行信用卡簽
帳單上偽簽黃雅玲之簽名，交付不知情之店員，而詐取上開貨品
得手等情。則上訴人所犯竊盜及行使偽造私文書之行為，犯意各
別，行為互殊，且犯罪時間、地點截然可分，原判決予以分論併
罰（與第一審論處陳遠成罪刑適用法則相同），核無不合。上訴
意旨未依據卷證資料，具體指摘原判決如何違背法令，置原判決
之論敘於不顧，徒言其以一行為觸犯行使偽造私文書與竊盜罪，
應依想像競合犯論處，原判決論以數罪併罰與共同正犯陳遠成論
處罪刑有別云云，顯屬誤解，難謂已符合首揭法定上訴要件，其
上訴違背法律上之程式，應予駁回。再者，上訴人竊盜部分，係
犯刑法第三百二十條第一項之罪，核屬刑事訴訟法第三百七十六
條第二款之案件，既經第二審判決，自不得上訴於第三審法院，
上訴人猶就此部分提起上訴，於法不合，應併駁回之。
據上論結，應依刑事訴訟法第三百九十五條前段，判決如主文。
中    華    民    國  九十九  年   十一   月   十九   日
                      最高法院刑事第九庭
                          審判長法官  花  滿  堂  
                                法官  黃  正  興  
                                法官  洪  昌  宏  
                                法官  王  聰  明  
                                法官  王  居  財  
本件正本證明與原本無異
                                      書  記  官  
中    華    民    國  九十九  年   十一   月  二十二  日
                                                      Q

司法院資訊處製作；財團法人民間司法改革基金會備份。
